

### CONTACTO



+52 (667) 198-2531



georgegutierrez9825@gmail.com



https://georgggdev.vercel.app



/georgegutgas



/in/georgegutgas

### **EXPERIENCIA TECNICA**

- HTML
- CSS
- JAVA
- JAVASCRIPT
- SPRINGBOOT

POSTMAN

- ANGULAR
- C#
- PYTHON
- SQL SERVER
- PHP
- POSTGRESQL
- NODEJS
- SQL

### **HABILIDADES**

• INGLES B1

# **EDUCACIÓN**

 Ingeniería en Sistemas Computacionales Instituto Tecnológico de Eldorado 2016-2021

# **George Bryant Gutierrez Gastelum**

# **DESARROLLADOR**

# **ACERCA DE MÍ**

Soy un programador web con más de 5 años de experiencia en el desarrollo de aplicaciones interactivas y responsivas. Domino JavaScript, Angular, HTML, CSS, Java y PHP. Me caracterizo por ser una persona curiosa, autodidacta, analítica y con la capacidad de adaptarse a nuevas tecnologías. Actualmente, continuo mi formación en Platzi, Udemi y Pluralsight donde he completado cursos sobre desarrollo web full-stack, frontend con Javascript, Angular, seguridad informática, etc.

# **EXPERIENCIA LABORAL**

#### Analista en Central de Información

Empresa SuKarne 2020 - 2022

En el área de Inteligencia de negocios me encargaba de hacer reportes de interés para la empresa para la toma de decisiones.

#### Desarrollador Full Stack

Empresa Calzzapato 2022 - 2022

Me desempeñé en el área de desarrollo web en la cual trabajé con .Net, C# y MudBlazor

#### Desarrollador Full Stack

Empresa Coppel 2022 - Actualidad

A lo largo de mi estancia en Grupo Coppel he trabajado en una variedad de proyectos en los cuales he trabajado con JavaScript, PHP, Angular, Java y SpringBoot entre los mas importantes.

#### **PROYECTOS PERSONALES**

#### · georgegutgasdev -

#### https://georgegutgasdev.vercel.app

Creé mi pagina web con Angular donde muestro mis habilidades y mi portafolio de una manera más atractiva visualmente para los interesados en mi trabajo. Puse en práctica muchas de sus características, como servicios, modelos, etc. Es un sitio web más dinámico en el cual se maneja mucha información desde su componente TypeScript con muy poco código en su HTML.

### Simulador de Presupuestos https://presupuestos-ggg.netlify.app

Un sitio web creado con Angular que implementa muchas de sus características, como servicios, modelos y el paso de datos por entrada y salida. Los datos también se extraen de TypeScript para dinamizar la página, simulando una conexión a una base de datos.

#### PlatziConf -

### https://georgegutgas.github.io/platzibootstarp-2022

Un sitio web donde pude practicar lo aprendido en el curso de Platzi Bootstrap creando una página de conferencias con un hermoso diseño.

### Bienes raíces https://bienesraices-ggg.netlify.app

Una atractiva aplicación de una sola página sobre bienes raíces, diseñada con CSS. Contiene varias secciones que puedes explorar e incluso enviar un formulario para solicitar más información.

#### Blog DeCafé

#### https://blogcafe-ggg.netlify.app

Una aplicación de una sola página muy atractiva sobre un blog de café, diseñada con CSS. Contiene varias secciones que puedes explorar e incluso enviar un formulario para solicitar más información.

### **PROYECTOS LABORALES**

#### • Portal de proveedores 🖺

Sistema ABC de proveedores para el área de Compras Internas en Coppel. Desarrollado con Angular, SpringBoot y Postgresql. Me encargué de la parte del frontend y backend para mostrar la información de los proveedores, detalle de su información y funcionalidades para la alta, la baja y la modificación de los datos

### Pantalla de cancelaciones masivas de solicitudes ⊕

Pantalla para cancelar de forma masiva solicitudes por medio de filtros para el área de Compras Internas. Desarrollado con HTML, CSS, JQuery, Bootstrap, JavaScript, PHP, Postgresql y SQL Server.

### • Pantallas de pedidos especiales 🕆

Pantallas ABC para los pedidos identificados como especiales, las cuales también generan pdf y excel para mostrar la información del área de Compras Internas. Desarrollado con HTML, CSS, JQuery, Bootstrap, JavaScript, PHP y Postgresql.

# Modificación de pantalla Asignación de stocks por centros

Hice funcionar la pantalla para que mostrara información y agilizar la consulta que hacía a la base de datos para la empresa Coppel. Desarrollado con, JavaScript, JQuery, PHP y Postgresql.

#### • Envíos especiales Afore Coppel A

Desarrollé la parte del flujo para Registro/traspaso de envíos especiales para la empresa Afore Coppel. Desarrollado con HTML, CSS, JavaScript, JQuery, PHP y Postgresql.